臺灣臺北地方法院民事簡易判決
111年度北簡字第7622號
原      告  國泰世華商業銀行股份有限公司

法定代理人  郭明鑑
訴訟代理人  林純瀅
被      告  劉奕君
訴訟代理人  朱家弘律師
上列當事人間請求返還借款事件，經臺灣新北地方法院移送前來
，本院於民國111年6月15日言詞辯論終結，判決如下：
　　主　　　文
被告應給付原告新臺幣228,276元，及自民國110年12月28日起至
清償日止，按年息百分之4.39計算之利息，並自民國110年12月2
9日起至清償日止，其逾期在6個月以內者，依上開利率百分之10
，逾期第7個月至第9個月部分，依上開利率百分之20計算之違約
金。
訴訟費用新臺幣2,430元由被告負擔。
本判決得假執行。被告如以新臺幣228,276元為原告預供擔保後
，得免為假執行。
　　事實及理由
一、本件原告起訴時，訴之聲明請求被告應給付原告新臺幣（下
    同）237,374元，及自民國110年11月28日起至清償日止，按
    年息百分之4.39計算之利息，並自110年11月29日起至清償
    日止，其逾期在6個月以內者，依上開利率10%，逾期第7個
    月至第9個月部分，依上開利率20%計算之違約金。嗣於111
    年6月15日以書狀變更聲明為被告應給付原告228,276元，及
    自110年12月28日起至清償日止，按年息百分之4.39計算之
    利息，並自110年12月29日起至清償日止，其逾期在6個月以
    內者，依上開利率百分之10，逾期第7個月至第9個月部分，
    依上開利率百分之20計算之違約金，核屬減縮應受判決事項
    之聲明，與民事訴訟法第255條第1項但書第3款規定相符。
二、原告起訴主張略以：被告於107年3月21日向原告借款450,00
    0元，借款期間自107年3月28日起至114年3月28日止，約定
    利率按原告公告定儲利率指數季變動加碼年息3.6%浮動計算
    ，如未依約還款，其逾期在6個月以內者，依約定利率10%，
    逾期第7個月至第9個月部分，則依約定利率20%加計違約金
    。詎被告於111年1月28日繳付10,000元後即未再依約付款，
    尚欠228,276元及前述約定之利息與違約金未清償。爰依消
    費借貸契約之法律關係請求等語，並聲明如主文第1項所示
    。
三、被告則以：對原告請求內容無意見，希望與原告和解等語置
    辯，並聲明：原告之訴駁回。
四、經查，原告主張之事實，業據提出與其所述相符之貸款契約
    書、個人借貸綜合約定書、帳務明細等件影本為證，且為被
    告所不爭執，自堪信為真實。是原告依消費借貸契約之法律
    關係，請求被告給付如主文第1項所示，為有理由，應予准
    許。
五、本件係就民事訴訟法第427條第1項訴訟適用簡易程序所為被
    告敗訴判決，依同法第389條第1項第3款規定，應依職權宣
    告假執行。並依同法第392條第2項規定，依職權宣告被告如
    以主文第3項所示金額為原告預供擔保後，得免為假執行。
六、訴訟費用負擔之依據：民事訴訟法第78條。本件訴訟費用額
    ，依後附計算書確定如主文所示之金額。
中　　華　　民　　國　　111 　年　　6 　　月　　29　　日
　　　　　　　　　臺灣臺北地方法院臺北簡易庭
　　　　　　　　　　　　　　　法　官　蔡玉雪
以上為正本係照原本作成。
如不服本判決，應於判決送達後20日內向本庭提出上訴狀，並按
他造當事人之人數附繕本；如委任律師提起上訴者，應一併繳納
上訴審裁判費。
中　　華　　民　　國　　111 　年　　6 　　月　　29　　日
　　　　　　　　　　　　　　　書記官　陳黎諭
計   算   書：
項　　　　目　　　　　　金額（新臺幣）　　備　　註
第一審裁判費　　　　　　2,540元
合　　　　計　　　　　　2,540元